---
title: "Projekt Podstawy języka R - Dokumentacja"
author: "Autorzy: Natalia Cheba, Michał Sosna"
date: "Data sprawozdania: 05-06-2020"
output: html_document
---
<style>
body {
text-align: justify}
</style>


## Wprowadzenie

Celem projektu jest eksploracja danych o wywiadach przeprowadzonych w programie The Daily Show w latach 1999-2015.

```{r, echo=FALSE, results=FALSE,message=FALSE}
library(ggplot2)
#For ddply
library(plyr)
#plyr should be before dplyr
library(dplyr)
library(tidyr)
library(tibble)
library(fivethirtyeight)
library(tidyverse)
library(tidytext)
#Do as.yearmoon()
library(zoo)
guests<-daily_show_guests
```

## Czyszczenie danych

Zamiana na 3 kolumny - rozdzielenie daty
```{r}
guests<-separate(guests, col = c("show"), into = c("year", "month", "day"), sep = "-", extra = "merge")
```

Zmiana podobnych zmiennych
```{r}
guests$group[guests$group == "media"] <- "Media"
```

Zamiana na odpowiednie typy zmiennych
```{r}
guests$year <-as.numeric(guests$year)
guests$month <-as.numeric(guests$month)
guests$day <-as.numeric(guests$day)
guests$group <-as.factor(guests$group)
```


## Seasons

Stworzenie dodatkowej kolumny season na podstawie miesięcy
```{r}
guests$season[guests$month %in% c(12,1,2)] <- 'winter'
guests$season[guests$month %in% c(6,7,8)] <- 'summer'
guests$season[guests$month %in% c(9,10,11)] <- 'autumn'
guests$season[guests$month %in% c(3,4,5)] <- 'spring'

```


## Special Events

Znalezienie specjalnych eventów i zapisanie ich do nowej zmiennej
```{r}
specialEvents <- daily_show_guests
specialEvents <- specialEvents %>% filter(is.na(google_knowledge_occupation))
specialEvents <- specialEvents[specialEvents$raw_guest_list != "None" 
                               & specialEvents$raw_guest_list != "none"
                               & specialEvents$raw_guest_list != "no guest"
                               & specialEvents$raw_guest_list != "no Guest"
                               & specialEvents$raw_guest_list != "No guest"
                               & specialEvents$raw_guest_list != "No Guest", ]
specialEvents <- specialEvents[,c(3,5)]
specialEvents
```


## Analiza imion

Filtrowanie
```{r}
guests2<-guests %>% filter(!is.na(google_knowledge_occupation)) 
guests2 <- guests2[guests2$raw_guest_list != "(None)" 
                   & guests2$raw_guest_list != "none"
                   & guests2$raw_guest_list != "(no guest)"
                   & guests2$raw_guest_list != "none"
                   & guests2$raw_guest_list != "No guest"
                   & guests2$raw_guest_list != "None", ]

```

Usunięcie z nowego zbioru rekordów zawierającej tytuły, nazwy zespołów i podwójne imiona
```{r}
#przypisanie do nowej zmiennej
guests3 <- guests2 %>% filter(str_detect(guests2$raw_guest_list, ' & ') | str_detect(guests2$raw_guest_list, ' and ') | str_detect(guests2$raw_guest_list, ', ' ) | str_detect(guests2$raw_guest_list, 'Jr.' ) | str_detect(guests2$raw_guest_list, 'Dr. ' ) | str_detect(guests2$raw_guest_list, 'Rep.' ) | str_detect(guests2$raw_guest_list, 'Sen.' ) | str_detect(guests2$raw_guest_list, 'Senator' )| str_detect(guests2$google_knowledge_occupation, 'band' )| str_detect(guests2$raw_guest_list, 'Admiral' ) | str_detect(guests2$raw_guest_list, 'President' ))
#usuwanie
guests2 <- guests2 %>% filter(!(str_detect(guests2$raw_guest_list, ' & ') | str_detect(guests2$raw_guest_list, ' and ') | str_detect(guests2$raw_guest_list, ', ' ) | str_detect(guests2$raw_guest_list, 'Jr.' ) | str_detect(guests2$raw_guest_list, 'Dr. ' ) | str_detect(guests2$raw_guest_list, 'Rep.' ) | str_detect(guests2$raw_guest_list, 'Sen.' ) | str_detect(guests2$raw_guest_list, 'Senator' )| str_detect(guests2$google_knowledge_occupation, 'band' )| str_detect(guests2$raw_guest_list, 'Admiral' ) | str_detect(guests2$raw_guest_list, 'President' )))

```

Rozdzielenie na imię i nazwisko
```{r}
guests2 <- separate(guests2, col = c("raw_guest_list"), into = c("imie", "nazwisko"), sep = " ", extra = "merge")

```

Przeniesienie do nowej ramki danych osób, które mogą być jako zespół - jednoczłonowe
```{r}
guests4 <- guests2 %>% filter(is.na(nazwisko))
guests2 <- guests2 %>% filter(!(is.na(nazwisko)))
```


## Tytuły

Znalezienie tytułów (Admiral, Sen., Senator, President, Dr. i Rep.) i usunięcie ich ze zbioru
```{r}
tytul <- guests3 %>% filter(str_detect(guests3$raw_guest_list, 'Sen.' ) | str_detect(guests3$raw_guest_list, 'Senator' )| str_detect(guests3$raw_guest_list, 'Admiral' ) | str_detect(guests3$raw_guest_list, 'President' )| str_detect(guests3$raw_guest_list, 'Dr. ') | str_detect(guests3$raw_guest_list, 'Rep. '))

guests3 <- guests3 %>% filter(!(str_detect(guests3$raw_guest_list, 'Sen.' ) | str_detect(guests3$raw_guest_list, 'Senator' )| str_detect(guests3$raw_guest_list, 'Admiral' ) | str_detect(guests3$raw_guest_list, 'President' )| str_detect(guests3$raw_guest_list, 'Dr. ' ) | str_detect(guests3$raw_guest_list, 'Rep. ')))

```

Rozdzielenie kolumny na tytuł, imię i nazwisko
```{r}
tytul <- separate(tytul, col = c("raw_guest_list"), into = c("tytul", "imie", "nazwisko"), sep = " ", extra = "merge")
```

Zamiana Sen. na Senator
```{r}
tytul$tytul[tytul$tytul == "Sen."] <- "Senator"
```

Wykres ilości tytułów w zbiorze
```{r}
tytul %>% group_by(tytul) %>% summarise( ilosc = n()) %>% ggplot(aes(x=tytul, y= ilosc)) + geom_col() +xlab("Tytul") + ylab("Ilosc") +
   ggtitle("Ilosc tytulow")+
   theme_test() +
   theme(plot.title = element_text(size = 15, hjust=0.5, face= 'bold', margin = ))+
   theme(axis.title.x = element_text( face="bold"))+
   theme(axis.title.y= element_text( face="bold")) 
```

Na podstawie danych można stwierdzić, że wśród osób pełniących ważne funkcje państwowe, bądź posiadające tytuły naukowe, najwięcej razy w programie gościły osoby będące senatorami. Na drugim miejscu byli to doktorzy, a na trzecim prezydenci.


## Osoby z przedrostkiem Jr.

Wydzielenie do nowej ramki danych Jr.
```{r}
Juniory <- guests3 %>% filter(str_detect(guests3$raw_guest_list, 'Jr.'  ))
guests3 <- guests3 %>% filter(!(str_detect(guests3$raw_guest_list, 'Jr.'  )))
Juniory <- separate(Juniory, col = c("raw_guest_list"), into = c("imie", "nazwisko", "koncowka"), sep = " ", extra = "merge")

```

Wykres najpopularniejszych imion wsród Jr.
```{r}
Juniory %>% group_by(imie) %>% summarise( ilosc = n()) %>% ggplot(aes(x=imie, y= ilosc)) + geom_col() +xlab("Imie") + ylab("Ilosc") +
   ggtitle("Najpopularniejsze imiona wsrod Jr.")+
   theme_test() +
   theme(plot.title = element_text(size = 15, hjust=0.5, face= 'bold', margin = ))+
   theme(axis.title.x = element_text( face="bold"))+
   theme(axis.title.y= element_text( face="bold")) 

```

Wśród osób posiadających w nazwisku przedrostek "Jr." najwięcej z nich ma na imię Freddie, bądź Robert. Nie przynosi nam to żadnej konkretnej informacji, jednak zazwyczaj jest to tradycja praktykowana w konserwatywnych rodzinach. Posiadając większy zbiór danych można by było określić jakie najczęściej męskie imiona występują w konserwatywnych rodzinach w Stanach Zjednoczonych.


## Podwójne imiona

Znalezienie podwójnych imion
```{r}
Andy <- guests3 %>% filter(str_detect(guests3$raw_guest_list, ' & ' )   | str_detect(guests3$raw_guest_list, 'and' ))
guests3 <- guests3 %>% filter(!(str_detect(guests3$raw_guest_list, ' & ' )   | str_detect(guests3$raw_guest_list, 'and' )))

```

Wykres ilości z których była więcej niż jedna gwiazda
```{r}

Andy%>% group_by(group) %>% summarise( ilosc = n()) %>% ggplot(aes(x=group, y= ilosc)) + geom_col() +xlab("Grupa") + ylab("Ilosc") +
   ggtitle("Z jakiej grupy byla wiecej niz jedna gwiazda")+
   theme_test() +
   theme(plot.title = element_text(size = 15, hjust=0.5, face= 'bold', margin = ))+
   theme(axis.title.x = element_text( face="bold"))+
   theme(axis.title.y= element_text( face="bold"))  +  theme(axis.text.x = element_text(angle = 90, hjust = 1, vjust = 0.5))
```

Na podstawie analizy dziedziny, jaką zajmuje się osoba udzielająca wywiadu, można stwierdzić, że najbardziej popularni są aktorzy i osoby należące do grupy "Media".

Wykres ilości w którym roku była więcej niż jedna gwiazda
```{r}
Andy%>% group_by(year) %>% summarise( ilosc = n()) %>% ggplot(aes(x=year, y= ilosc)) + geom_col() +xlab("Rok") + ylab("Ilosc") +
   ggtitle("W ktorym roku byla wiecej niz jedna gwiazda")+
   theme_test() +
   theme(plot.title = element_text(size = 15, hjust=0.5, face= 'bold', margin = ))+
   theme(axis.title.x = element_text( face="bold"))+
   theme(axis.title.y= element_text( face="bold"))  + coord_flip()

```

Najwięcej wywiadów ze sławnymi ludźmi miało miejsce w latach 2000, 2012, 2013 i 2014.


## Zespoły

Znalezienie zespołów
```{r}
Bandy<- guests3 %>% filter(str_detect(guests3$google_knowledge_occupation, 'band' ) )
guests3<- guests3 %>% filter(!(str_detect(guests3$google_knowledge_occupation, 'band' ) ))
Bandy


```

Wykres ilości zespółów w danej porze roku
```{r}

Bandy%>% group_by(season) %>% summarise( ilosc = n()) %>% arrange(desc(ilosc)) %>%
   ggplot(aes(x=season, y= ilosc)) + geom_col()  +xlab("Pory roku") + ylab("Ilosc") +
   ggtitle("W ktorym sezonie bylo najwiecej zespolow")+
   theme_test() +
   theme(plot.title = element_text(size = 15, hjust=0.5, face= 'bold', margin = ))+
   theme(axis.title.x = element_text( face="bold"))+
   theme(axis.title.y= element_text( face="bold"))  +
   scale_y_continuous(breaks = seq(from = 0, to = 10,by =2 )) 

```


## Imiona żeńskie i męskie

Wczytanie imion żeńskich i męskich z pliku
```{r}
imionaz<- read_lines("data/first-names.txt")
imionam<- read_lines("data/male-names.txt")
```

Wybranie tylko tych, które są większe niż 2
```{r}
imiona <- guests2  %>%  mutate(title_str = imie %>% str_replace_all("[^[:alnum:]]"," ")) %>% filter( str_length(title_str)>2)

```

Wybranie imion żeńskich
```{r}
imionazenskie<- imiona %>%
   unnest_tokens(output = words, input = imie ) %>% 
   filter(words %in% imionaz, is.na(as.numeric(words)))

```

Wybranie imion męskich
```{r}
imionameskie<- imiona %>%
   unnest_tokens(output = words, input = imie ) %>% 
   filter(words %in% imionam, is.na(as.numeric(words)))

```

Policzenie i wybranie 20 najbardziej popularnich imion męskich
```{r}
namesOccurencem <- imionameskie %>% group_by(title_str) %>% tally() %>% rename(Number_of_Occurences = n)
mostFamousm <- namesOccurencem %>% top_n(20, Number_of_Occurences) %>% arrange(desc(Number_of_Occurences))
```

Policzenie i wybranie 20 najbardziej popularnich imion żeńskich
```{r}
namesOccurencek <- imionazenskie %>% group_by(title_str) %>% tally() %>% rename(Number_of_Occurences = n)
mostFamousk <- namesOccurencek %>% top_n(20, Number_of_Occurences) %>% arrange(desc(Number_of_Occurences))
```

Wykres najpopularniejszych imion męskich
```{r}
namesOccurencem %>% top_n(20, Number_of_Occurences) %>% arrange(desc(Number_of_Occurences)) %>% 
   ggplot(aes(x=title_str, y=Number_of_Occurences)) +
   geom_bar(stat='identity') +
   coord_flip()+
   ggtitle("Najczesciej wystepujace imiona meskie")+
   xlab("Imiona") + ylab("Ilosc wystapien") +
   theme(plot.title = element_text(size = 15, hjust=0.5, face= 'bold', margin = ))+
   theme(axis.title.x = element_text( face="bold"))+
   theme(axis.title.y= element_text( face="bold"))
```

Najczęściej występującym imieniem męskim jest John. Na drugim miejscu plasuje się David, a następnie Michael.

Wykres najpopularniejszych imion żeńskich
```{r}
namesOccurencek %>% top_n(20, Number_of_Occurences) %>% arrange(desc(Number_of_Occurences)) %>% 
   ggplot(aes(x=title_str, y=Number_of_Occurences)) +
   geom_bar(stat='identity') +
   coord_flip()+
   ggtitle("Najczesciej wystepujace imiona meskie")+
   xlab("Imiona") + ylab("Ilosc wystapien")+
   theme(plot.title = element_text(size = 15, hjust=0.5, face= 'bold', margin = ))+
   theme(axis.title.x = element_text( face="bold"))+
   theme(axis.title.y= element_text( face="bold"))
```

Najpopularniejsze imiona żeńskie w wybranym zbiorze danych to Jennifer, Sarah Elizabeth oraz Rachel.

Wykres ilości kobiet w danej grupie
```{r}

imionazenskie %>% group_by(group) %>% summarise(ilosc = n()) %>% ggplot(aes(x=group, y=ilosc)) + geom_col() + 
   theme(axis.text.x = element_text(angle = 90, hjust = 1, vjust = 0.5)) + xlab("Ilosc")+
   ylab("Ilosc")  +  ggtitle("Udzial danej grupy wsrod kobiet") + theme(plot.title = element_text(size = 15, hjust=0.5, face= 'bold', margin = )) + scale_y_continuous(breaks = seq(from = 0, to = 600,by =40 )) 
```

Wśród kobiet najczęściej występującą grupą jest aktorstwo oraz media.

Wykres ilości mężczyzn w danej grupie
```{r}
imionameskie %>% group_by(group) %>% summarise(ilosc = n()) %>% ggplot(aes(x=group, y=ilosc)) + geom_col() + 
   theme(axis.text.x = element_text(angle = 90, hjust = 1, vjust = 0.5)) + xlab("Ilosc")+
   ylab("Ilosc") +  ggtitle("Udzial danej grupy wsrod mezczyzn") + theme(plot.title = element_text(size = 15, hjust=0.5, face= 'bold', margin = )) + scale_y_continuous(breaks = seq(from = 0, to = 600,by =40 )) 
```

Analogicznie wygląda sytuacja wśród mężczyzn, chociaż u nich udział grupy "Media" jest znacznie większy.
Ogólna liczba wywiadów z udziałem mężczyzn jest również dużo większa.

Wykres kobiet w danej grupie w określonej porze roku
```{r}
ggplot(imionazenskie, aes(x=group)) + geom_bar() + 
   facet_wrap(~season) + ggtitle("Ilosc wywiadow w poszczegolnych porach roku wsrod kobiet") + 
   theme(plot.title = element_text(size = 15, hjust=0.5, face= 'bold', margin = ))+
   theme(axis.text.x = element_text(angle = 90, hjust = 1, vjust = 0.5)) +
   xlab("") + ylab("Ilosc")
```

Procentowy udział poszczególnych grup w różnych porach roku jest raczej podobny. Można zatem wywnioskować, iż pora roku nie wpływa na popularność danej grupy społecznej wśród widzów.

Wykres mężczyzn w danej grupie w określonej porze roku
```{r}
ggplot(imionameskie, aes(x=group)) + geom_bar() +
   facet_wrap(~season) + ggtitle("Ilosc wywiadow w poszczegolnych porach roku wsrod mezczyzn") +
   theme(plot.title = element_text(size = 15, hjust=0.5, face= 'bold', margin = ))+
   theme(axis.text.x = element_text(angle = 90, hjust = 1, vjust = 0.5)) +
   xlab("") + ylab("Ilosc")
```

Wśród mężczyzn ta sytuacja wygląda podobnie.

Wykres różnych grup na przedziale lat
```{r}
df <- guests %>% group_by(group, year) %>% summarise( ilosc = n()) 
#usuniecie grupy NA
df <- na.omit(df) 

ggplot(df, aes(fill=group, x=year, y=ilosc)) + 
   geom_bar(position="stack", stat="identity") + 
   scale_x_continuous(breaks = c(1999,2000,2001,2002,2003,2004,
                                 2005,2006,2007,2008,2009,2010,2011,
                                 2012,2013,2014,2015)) + 
   ggtitle("Wystepowanie roznych grup na przedziale lat")+
   xlab("Rok")+
   ylab("Ilosc") + 
   theme_test() +
   theme(plot.title = element_text(size = 15, hjust=0.5,  face= 'bold', margin = ))+
   theme(axis.text.x = element_text(angle = 90, hjust = 1, vjust = 0.5)) +
   theme(axis.title.x= element_text(face="bold")) +
   theme(axis.title.y= element_text(face="bold"))
```

Od 1999 roku udział osób zajmujących się aktorstwem raczej malał na rzecz osób z grupy "Media". Ogólna ilość wywiadów jednak pozostawała raczej niezmienna.
Niewielki wyjątek miał miejsce w 2007 roku, gdy to ogólna liczba wywiadów znacznie zmalała. W roku 2015 przeprowadzono najmniejszą liczbę wywiadów, jednak było to spowodowane zakończeniem zbierania danych w trzecim kwartale roku.


## Ilość wywiadów na przestrzeni miesiąca

```{r}
frequency <- guests %>% group_by(day) %>% tally()
#Delete 31st day of month, because of distortions on the chart
#Should be [1:28] if we want to be very objective
frequency <- frequency[1:30,]
frequency %>% ggplot(aes(x=day, y=n)) + geom_bar(stat = 'identity')+geom_smooth()+
   ggtitle("Ilosc wywiadow na przestrzeni miesiaca")+
   xlab("Dzien miesiaca")+
   ylab("Calkowita ilosc wywiadow") + 
   theme_test() +
   theme(plot.title = element_text(size = 15, hjust=0.5,  face= 'bold', margin = ))+
   theme(axis.title.x = element_text( face="bold"))+
   theme(axis.title.y= element_text( face="bold"))
```

Ze względu na ilość dni w różnych miesiącach usnięto 31 pierwszy dzień, ponieważ sztucznie zaniżałby on ostatnie wskazanie na wykresie.
Co prawda luty posiada 28 lub 29 dni, jednak jest to jedyny taki miesiąc w roku, dlatego ustawiony przedział wynosi 30 dni.

Z wykresu wynika, że większość wywiadów jest przeprowadzana w pierwszych 20 dniach miesiąca. 


## Ilość wywiadów na przestrzeni tygodnia

Dzięki wykorzystaniu funkcji z pakietu Lubridate mogły zostać określone poszczególne dni tygodnia w jakich przeprowadzane były wywiady.
```{r}
interviewDate <- daily_show_guests
interviewDate <- interviewDate %>% add_column(guests$month, guests$day)

#dplyr::rename z powodu konfliktu z plyr
interviewDate <- dplyr::rename(interviewDate, month=`guests$month`, day=`guests$day`, date=`show`)
interviewDate <- interviewDate[,c(1,3,6,7)]

interviewDate$textMonth <- as.yearmon(interviewDate$date)
interviewDate$textMonthF <- factor(interviewDate$textMonth)
interviewDate$dayInYear <- as.Date(interviewDate$date,format='%Y-%m-%d')
interviewDate$dayInYear <- lubridate::yday(interviewDate$dayInYear)
interviewDate$weekDay <- weekdays(interviewDate$date)
interviewDate$weekNumber <- strftime(interviewDate$date, format = "%V")
interviewDate <- ddply(interviewDate,.(textMonthF),transform)

topDay <- interviewDate %>% group_by(weekDay) %>% tally()
orderDays <- c("Monday", "Tuesday", "Wednesday", "Thursday", "Friday", "Sunday")

topDay <- topDay[match(orderDays, topDay$weekDay),]
topDay
```

Na podstawie powyższych danych można zauważyć, że wywiady w piątki i niedziele to prawdziwa rzadkość. W niedzielę miał miejsce tylko jeden wywiad.
Ciekawy jest również fakt, iż żaden z wywiadów nie został przeprowadzony w sobotę.


## Ilość wywiadów w poszczególnych miesiącach

```{r}
monthlyFrequency <- interviewDate %>% group_by(month) %>% tally()
monthlyFrequency %>% ggplot(aes(x=month, y=n)) + geom_bar(stat = 'identity') + 
   ggtitle("Czestotliwosc wywiadow w poszczegolnych miesiacach") + 
   xlab("Miesiac")+
   ylab("Calkowita ilosc wywiadow") + 
   theme(plot.title = element_text(size = 15, hjust=0.5, face= 'bold', margin = ))+
   theme(axis.title.x = element_text( face="bold"))+
   theme(axis.title.y= element_text( face="bold"))
```

Na podstawie powyższego wykresu można zauważyć, że pod koniec roku przeprowadzana jest mniejsza ilość wywiadów.


## Ilość wywiadów w poszczególnych latach

```{r}
yearFrequency <- interviewDate %>% group_by(year) %>% tally()
yearFrequency %>% ggplot(aes(x=year, y=n)) + geom_bar(stat = 'identity') + 
   ggtitle("Czestotliwosc wywiadow w poszczegolnych latach") + 
   xlab("Rok")+
   ylab("Calkowita ilosc wywiadow")+
   theme(plot.title = element_text(size = 15, hjust=0.5, face= 'bold', margin = ))+
   theme(axis.title.x = element_text( face="bold"))+
   theme(axis.title.y= element_text( face="bold"))
```

Na podstawie powyższego wykresu można zauważyć, że w roku 2015 przeprowadzono zdecydowanie mniej wywiadów. Jako że jest to ostatni rok uwzględniony w zbiorze danych można spodziewać się, że zbieranie danych zostało przerwane nie wraz z końcem roku, a w jego trakcie.
Zostało to sprawdzone w trakcie wykonywania projektu - ostatni wywiad odbył się 5 sierpnia 2015 roku, co potwierdza powyższe przypuszczenia.


## Ilość wywiadów w przeciągu roku

```{r}
allFrequency <- interviewDate %>% group_by(dayInYear) %>% tally()

spline.d <- as.data.frame(spline(allFrequency$dayInYear, allFrequency$n))
allFrequency %>% ggplot(aes(x=dayInYear, y=n)) + geom_point() + geom_line(data = spline.d, aes(x = x, y = y)) + 
   ggtitle("Czestotliwosc wywiadow na przestrzeni roku") + 
   theme(plot.title = element_text(size = 15, hjust=0.5, face= 'bold', margin = ))+
   xlab("Numer dnia w roku")+
   ylab("Calkowita ilosc wywiadow")+
   theme(plot.title = element_text(size = 15, hjust=0.5, face= 'bold', margin = ))+
   theme(axis.title.x = element_text( face="bold"))+
   theme(axis.title.y= element_text( face="bold"))
```

Jeśli w danym dniu przeprowadzane są wywiady, to zazwyczaj jest ich 7-10 dziennie. 
Kilkukrotnie w ciągu roku można zaobserwować większe spadki. Po wyliczeniu numeru dnia okazuje się, że spadki występują:
<ul>
<li> na początku stycznia </li>
<li> pod koniec maja </li>
<li> na początku lipca </li>
<li> pod koniec sierpnia </li>
<li> pod koniec listopada </li>
<li> pod koniec roku. </li>
</ul>
Po porównaniu tych dat, okazuje się, że pokrywają one się w dużej mierze ze świętami w Stanach Zjednoczonych. O ile początek i koniec roku nie powinien nikogo dziwić, to okazuje się, że pod koniec maja w USA ma miejsce Memorial Day. Czwartego lipca ma miejsce Święto Niepodległości, a pod koniec listopada Święto Dziękczynienia. Niestety nie byliśmy w stanie znaleźć żadnego sensownego wytłumaczenia sierpniowego spadku.

Podczas liczenia numeru dnia w roku został uwzględniony 29 luty.

 
## Wnioski

Na podstawie powyższych danych można przypuszczać, że wywiady zostały przeprowadzane w Stanach Zjednoczonych. Oczywiście można to sprawdzić bezpośrednio wyszukując informacje o zbiorze daily_show_guests. 
Ciekawy jest jednak fakt, iż można się tego dowiedzieć nie mając wiedzy skąd dane pochodzą.

Największym problemem było rzetelne podzielenie osób według ich imion. W tym celu do projektu zostały dodane dwa pliki tekstowe zawierające imiona męskie i żeńskie, dzięki czemu można było sprawdzić, do jakiej grupy należy przyporządkować konkretną osobę.

Początkowo ciężko było wyłuskać większą ilość sensownych informacji z tak skąpego zbioru danych. Znajdowały się w nim wyłącznie daty wywiadów, imiona i nazwiska osób biorących w nich udział, zawód i grupę do jakiej dany zawód może być przypisany. Jednak w miarę postępów w projekcie, zauważaliśmy coraz więcej możliwych informacji do wyłuskania.
Informacja o braku wywiadów w soboty oraz niewielkiej ilości wywiadów w piątki i niedziele była dla nas zaskoczeniem i dowiedzieliśmy się tego podczas analizy danych w zupełnie innym celu. Podobnie jak i powiązanie spadków ilości wywiadów w ciągu roku ze świętami w Stanach Zjednoczonych.

Dalsza analiza danych mogła by się opierać o dodatkowe zbiory danych, posiadające więcej informacji o gościach programu. W takiej sytuacji możnaby analizować miejsca ich zamieszkania, daty urodzenia, czy stan cywilny.